【裁判字號】    97,上訴,2810
【裁判日期】    980319
【裁判案由】    毒品危害防制條例
【裁判全文】
臺灣高等法院臺中分院刑事判決        97年度上訴字第2810號
上  訴  人  臺灣臺中地方法院檢察署檢察官
上  訴  人
即  被  告  丙○○
                    現另案在臺灣臺中監獄執行中
選任辯護人  郭隆偉  律師
上  訴  人
即  被  告  乙○
                    現另案在台灣台中女子監獄執行中
指定辯護人  本院公設辯護人  戊○○
上列上訴人因被告等違反毒品危害防制條例案件，不服臺灣臺中
地方法院97年度訴字第2938號中華民國97年9月24日第一審判決
（起訴案號：臺灣臺中地方法院檢察署97年度偵字第12473、124
74、14441號），提起上訴，本院判決如下：
    主       文
原判決撤銷。
丙○○所犯如附表一至八所示共同販賣第一級毒品罪，共捌罪，
各處如附表一至八所示之刑，從刑各如附表一至八所載。主刑部
分應執行有期徒刑拾陸年。
乙○所犯如附表一至八所示共同販賣第一級毒品罪，共捌罪，各
處如附表一至八所示之刑，從刑各如附表一至八所載。主刑部分
應執行有期徒刑拾伍年捌月。
    犯 罪 事 實
一、丙○○前於民國91年間，曾因違反毒品危害防制條例案件，
    經臺灣臺中地方法院以91年度訴字第197號分別判處有期徒
    刑1年、8 月，並定應執行刑為有期徒刑1 年6 月確定，其
    入監執行後，於93年9月13日因縮短刑期假釋付保護管束出
    監，後於同年月14日因假釋期滿未經撤銷視為執行完畢；乙○前於91年間，因違反毒品危害防制條例案件，經臺灣臺中
    地方法院以91年度訴字第2297號分別判處有期徒刑8月、4月
    ，並定應執行刑為有期徒刑10月確定，其入監執行後，於93
    年7月2日因縮刑期滿執行完畢。
二、丙○○、乙○均不知悔改，其2人原係同居之男女朋友關係
    ，均明知海洛因業經公告列為毒品危害防制條例第2條第2項
    第1款所管制之第一級毒品，均具成癮性、濫用性及對社會
    危害性，不得製造、運輸、販賣、意圖販賣而持有，竟分別
    基於販賣海洛因以營利之共同犯意聯絡，由丙○○向不詳姓
    名友人購買門號0000000000號、0000000000號、0000000000
    號易付卡之SIM卡，並置入丙○○所有如附表九編號2、3、4
    所示之行動電話機具內，作為聯繫工具，再利用乙○所有之
    分裝棒、分裝袋先行分裝毒品後，分別於附表一、二、三、
    四、五、六、七、八所示之時間、地點，分別販賣第一級毒
    品海洛因予庚○○、辛○○、己○○、陳江郁，其等聯絡交
    易事項所使用之行動電話門號暨販賣之次數、數量、方法、
    販賣所得均詳見附表一至八所示。嗣於97年5月21日14時許
    ，在臺中縣沙鹿鎮鎮○街○段55巷116號103室丙○○、乙○2
    人之租住處經警查獲，並扣得丙○○所有供其2人與購毒者
    聯繫交易所用之如附表九編號2、3、4所示之行動電話共3支
    （內含門號0000000000號、0000000000號、0000000000號SI
    M卡各1枚）、及乙○所有供其2人共同為販毒所用之分裝棒1
    支、分裝袋10包，另扣得如附表十所示與本案並無關聯之物
    品，始查悉上情；丙○○及乙○為警查獲後，即主動供出其
    等所販賣之毒品海洛因來源為丁○○，並由檢察官自動檢舉
    簽分偵辦而查獲。
三、案經臺中縣警察局清水分局報請臺灣臺中地方法院檢察署檢
    察官偵查起訴，暨同署檢察官自動檢舉簽分偵辦。
    理       由
壹、證據能力方面：
一、按被告以外之人於審判外之言詞或書面陳述，除法律有規定
    者外，不得為證據；被告以外之人於偵訊中向檢察官所為之
    陳述，除顯有不可信之情況者外，得為證據，刑事訴訟法第
    159條第1項、第159條之1第2項分別定有明文。而所謂不可
    信情況之認定，法院應審酌被告以外之人於陳述時之外在環
    境及情況，例如：陳述時之心理狀況、有無受到外力干擾等
    ，以為判斷之依據，故係決定陳述有無證據能力，而非決定
    陳述內容之證明力。是被告以外之人前於偵查中已具結而為
    證述，除反對該項供述得具有證據能力之一方，已釋明「顯
    有不可信之情況」之理由外，皆得為證據；又司法實務運作
    上，咸認偵查中檢察官向被告以外之人所取得之陳述，原則
    上均能遵守法律規定，不致違法取供，其可信性極高，因而
    明定除顯有不可信之情況者外，得為證據，即被告以外之人
    於偵查中依法應具結者已具結，向檢察官所為之陳述，原則
    上具有證據能力，於例外「顯有不可信之情況」，始不具證
    據能力。本案證人己○○、辛○○、庚○○、陳江郁分別於
    檢察官偵查時，均證人之身份，經檢察官告以具結之義務及
    偽證之處罰，均經具結而擔保其證述之真實性（見臺灣彰化
    地方法院檢察署97年度他字第1037號偵查卷宗第41頁至第44
    頁、第96頁至第99頁、第126頁至第130頁、第179頁至第182
    頁、第190頁），復無證據顯示係遭受強暴、脅迫、詐欺、
    利誘等外力干擾情形，或在影響其等心理狀況致妨礙其自由
    陳述等顯不可信之情況下所為；且證人己○○、辛○○於原
    審審理時分別到庭接受詰問，已確保被告之對質詰問權。上
    揭證人於偵訊時之陳述既無顯不可信之情況，依前開說明，
    自有證據能力。
二、又按被告以外之人於審判外之陳述，雖不符刑事訴訟法第15
    9條之1至第159條之4之規定，然經當事人於審判程序同意作
    為證據，法院審酌該言詞陳述作成時之情況，認為適當者，
    亦得為證據；當事人、代理人或辯護人於法院調查證據時，
    知有刑事訴訟法第159條第1項不得為證據之情形，而未於言
    詞辯論終結前聲明異議者，視為有前項之同意，刑事訴訟法
    第159條之5定有明文。核其立法意旨，在於傳聞證據未經當
    事人之反對詰問予以核實，原則上先予排除。惟若當事人已
    放棄反對詰問權，於審判程序中表明同意該等傳聞證據可作
    為證據；或於言詞辯論終結前未聲明異議，基於尊重當事人
    對傳聞證據之處分權，暨證據資料愈豐富，愈有助於真實發
    見之理念，且強化言詞辯論主義，使訴訟程序得以順暢進行
    ，上開傳聞證據亦均具有證據能力。查本案採為判決基礎之
    被告以外之人於審判外之言詞或書面陳述，固屬傳聞證據，
    因被告及選任辯護人就該部分審判外之陳述，及就本案採為
    判決基礎之文書資料，均未曾於言詞辯論終結前爭執其證據
    能力或聲明異議，本院審酌上開陳述作成時之情況，並無違
    法取證之瑕疵，認以之作為證據為適當，揆諸上開規定，該
    審判外之陳述及文書資料均有證據能力，先予敘明。
貳、認定犯罪事實所憑之證據及理由：
一、上揭如附表一至八所示之共同販賣第一級毒品海洛因予己○○、辛○○、庚○○、陳江郁等犯罪事實，業據上訴人即被
    告（下稱被告）丙○○、乙○於本院審理中均坦承不諱，並
    均為認罪之答辯（見本院卷宗第66頁背面、第67頁、第118
    、119頁），復有下列事證可資證明：
  (一)被告丙○○、乙○之自白，核與證人即買受毒品之己○○、
    陳江郁、庚○○、辛○○分別於偵查及證人己○○、辛○○
    於原審審理時證述之情節均大致相符（見97年度他字第1037
    號偵查卷宗第41頁至第44頁、第97頁至第99頁、第126頁至
    第130頁、第179頁至第182頁、第190頁、原審卷宗第96頁背
    面至第98頁、第98頁背面至第99頁背面）。至證人辛○○於
    偵查及原審審理時均僅約略敘述如何向被告丙○○、乙○購
    買毒品施用之交易情節，而對被告乙○是否有出面交付毒品
    海洛因、及其交易之時間、地點等細節均未精確描述；惟一
    般施用毒品之人因藥癮發作急需購買毒品解癮，未解癮前之
    焦躁難耐以致心神均傾注於搜尋毒品以供施用，無暇記憶每
    次毒品交易金額、交易地點、或數量、或交易次數，及至解
    癮後之藥害反應，更使施用毒品之人無法明確記憶交易細節
    ，故證人辛○○所述，仍具憑信性，附此敘明。
  (二)被告丙○○向不詳姓名友人購買門號0000000000號、000000
    0000號、0000000000號等3支行動電話，分別供作與證人己○○、陳江郁、庚○○、辛○○聯繫毒品海洛因交易事宜之
    工具，業據被告丙○○於本院審理中供述甚明（見本院卷宗
    第120頁背面）；又被告丙○○、乙○如何利用上開3支行動
    電話與證人己○○、陳江郁、庚○○、辛○○聯繫毒品交易
    事宜，有通聯紀錄及彰化機動查緝隊通訊監察作業譯文附卷
    可稽（見97年度他字第1037號卷宗第29頁、第37頁、第62頁
    、第113頁至第114頁、第167頁、第169頁所示證人己○○所
    持用門號0000000000號行動電話與被告丙○○、乙○持用門
    號0000000000號行動電話之通聯紀錄、證人陳江郁所持用門
    號0000000000號行動電話與被告丙○○、乙○持用之門號碼
    0000000000號行動電話之通聯紀錄；證人庚○○所持用號碼
    0000000000號行動電話與被告丙○○、乙○持用門號000000
    0000號、0000000000號行動電話之通聯紀錄；證人辛○○所
    持用門號0000000000號行動電話與被告丙○○、乙○持用門
    號0000000000號、0000000000號行動電話之通聯紀錄）；再
    稽之上開通訊監察作業譯文所載各對話內容，通話聯繫之雙
    方彼此所使用之「四啦！」、「三五啦！」、「三張啦！」
    、「拿三張」、「跟你拿一張」、「我這一五，你拿一五給
    我」等暗語，與慣見之買賣毒品情形相符，而通話者彼此復
    約定交易時間、地點，且與證人己○○、陳江郁、庚○○及
    辛○○等人所述以上開門號電話向被告丙○○、乙○洽購毒
    品之情節亦相吻合，顯係洽談毒品交易事宜。
  (三)此外復有前述供被告丙○○、乙○與證人庚○○、辛○○、
    己○○及陳江郁等人聯繫毒品海洛因交易事宜用之如附表九
    編號2、3、4所示之行動電話3支（內含門號0000000000號、
    0000000000 號、0000000000號SIM卡各1枚）及被告乙○所
    有供分裝毒品海洛因販售用之分裝棒1支、分裝袋10包等物
    扣案可資佐證。
  (四)按共同實施犯罪行為之人，在合同意思範圍以內，各自分擔
    犯罪行為之一部，相互利用他人之行為，以達其犯罪之目的
    者，即應對於全部所發生之結果，共同負責（最高法院28年
    年上字第3110號判例要旨參照）。若2人以上基於共同販賣
    毒品之意思，將毒品分裝後，彼此分工接聽各購買者之邀買
    電話，並自行或分由他人前往交貨及收取價金，其等所為皆
    為共構整個販賣毒品之部分事實，顯係各成員在合同意思範
    圍內，各自分擔犯罪行為之一部，相互利用他人之行為，以
    達共同犯罪之目的，自均應對於全部所發生之結果，共同負
    責。本件被告丙○○已於原審審理時供稱：伊平日係以打零
    工維生，每月收入約2、3 萬元。伊與乙○同居，平時家庭
    開銷支用均由乙○管理負責，不足者伊再另向家人借支，並
    會告知乙○之情等語（見原審卷第148頁正、背面）；而被
    告乙○於原審羈押訊問時供稱：伊與丙○○因為吸毒花費不
    貲，所以經濟上有點拮据，之後才會想販毒予他人，以從中
    獲利。伊曾經幫丙○○送毒品海洛因予他人，順便把價款收
    回來，販毒所得則由伊與丙○○共同花費支用等語（見原審
    聲羈字卷第6頁背面至第7 頁）；於原審審理時亦供稱：伊
    自94年5月份起即與丙○○同居，平日生活花費，除丙○○
    勞務所得外，有時丙○○會回家裡借，伊有時也會向家人借
    用，伊與丙○○同居期間，財務係由伊管理，因伊與丙○○
    皆有吸食毒品海洛因，所以會向綽號「肉粽」之丁○○購買
    後一起施用，伊曾經依丙○○之指示分裝毒品海洛因，並摻
    入少量之葡萄糖，也曾在分裝後，應丙○○之要求持至特定
    地點交付，並收取款項，另丙○○若外出且忘記攜帶所持用
    之行動電話，伊就會代為接聽等語（見原審卷第149頁至第
    150頁背面）；揆之上開被告丙○○、乙○所供情節，顯見
    被告2人自94年5 月份起即為同居男女朋友，雖有各自使用
    之行動電話，但彼此可互相為對方接聽並使用，日常生活上
    所需之金錢花費並混合保管分配支用，2人復皆染有吸毒之
    惡習，會共同前往批購毒品海洛因以施用，倘恰有人詢問要
    貨，亦會予以販賣，渠等所購得之毒品，係共同持有保管，
    且均會參與分裝後，或自行施用，或販售予他人；再證人己○○證述其撥打門號0000000000號行動電話，或為被告丙○○接聽，但被告乙○亦曾接聽過電話，且被告乙○亦坦認曾
    依循被告丙○○之指示，單獨持毒品海洛因至約定地點交付
    ，並收取價金，或與被告丙○○相偕前往交易地點送交毒品
    海洛因，顯見被告丙○○、乙○2人係基於共同販賣毒品海
    洛因之犯意，而分擔接洽、交貨及收取價金等行為甚明，足
    認被告2人就上揭犯行，彼此間互有犯意聯絡及行為分擔。
  (五)末按販賣毒品之所謂販賣行為，係行為人基於營利之目的，
    而販入或賣出毒品而言。販賣毒品者，其主觀上須有營利之
    意圖，且客觀上有販賣之行為，即足構成，至於實際上是否
    已經獲利，則非所問。本件被告2人係因吸毒花費不貲，故
    起意販毒，以從中獲利，又其2人販毒所得均共同花用等情
    ，已見前述，且本件由上開證人證詞可知，被告2人分別有
    交付第一級毒品海洛因予如附表一至八所示證人及收取金錢
    之犯行，足認被告等出售第一級毒品確有營利之意圖。
二、綜上所述，堪信被告丙○○、乙○確有如附表一至八所示販
    賣第一級毒品海洛因之犯行。
參、論罪科刑之說明：
一、按海洛因係屬毒品危害防制條例第2條第2項第1款所指之第
    一級毒品，任何人非經許可，不得販賣、持有。茲對被告論
    罪說明如下：
  (一)核被告丙○○、乙○所為，係犯毒品危害防制條例第4條第1
    項之販賣第一級毒品罪。被告等販賣前持有第一級毒品之低
    度行為，為販賣第一級毒品之高度行為所吸收，均不另論罪
    。
  (二)被告丙○○、乙○就上述販賣毒品海洛因犯行，彼此間有犯
    意之聯絡與行為之分擔，均為共同正犯。
  (三)查刑法於94年2月2日修正公布，刪除第56條所定連續犯之規
    定，自95年7月1日施行。而基於概括之犯意，連續數販賣毒
    品之行為，於刑法修正刪除連續犯規定之前，均依連續犯論
    以一罪。此次刑法第56條修正理由之說明，謂「對繼續犯同
    一罪名之罪者，均適用連續犯之規定論處，不無鼓勵犯罪之
    嫌，亦使國家刑罰權之行使發生不合理之現象」、「基於連
    續犯原為數罪之本質及刑罰公平原則之考量，爰刪除有關連
    續犯之規定」等語，即係將本應各自獨立評價之數罪，回歸
    本來就應賦予複數法律效果之原貌。而觀諸毒品危害防制條
    例所定之販賣毒品罪之構成要件文義，尚無從認定立法者本
    即預定該犯罪之本質，必有數個同種類行為而反覆實行之集
    合犯行，故販賣毒品罪，難認係集合犯。因此，就刑法修正
    施行後多次販賣毒品之犯行，採一罪一罰，始符合立法本旨
    （最高法院97年度台上字第99號判決意旨參照）。被告丙○○、乙○所為如附表一至八所示販賣第一級毒品犯行，犯罪
    時間均係於刑法修正刪除連續犯規定之後所犯，依照上開說
    明，應以一罪一罰予以獨立評價。則被告所為如附表一至八
    所示販賣第一級毒品等犯行，其犯意各別，行為互殊，應予
    分論併罰。
  (四)被告丙○○、乙○各有前揭犯罪事實欄所示科刑及執行紀錄
    ，有臺灣高等法院被告前案紀錄表在卷可查，被告2人均於
    受徒刑之執行完畢後，5年以內故意再犯本件有期徒刑以上
    之罪，均為累犯，應依刑法第47條第1項之規定，就販賣第
    一級毒品本罪中之併科罰金部分加重其刑，而法定本刑為死
    刑、無期徒刑部分則依法不得加重。
  (五)按犯第4條第1 項至第4 項、第5 條第1 項至第4 項前段、
    第6條第1 項至第4 項、第7 條第1 項至第4 項、第8 條第
    1項至第4項、第10條或第11條第1項、第2 項之罪，供出毒
    品來源，因而破獲者，得減輕其刑，毒品危害防制條例第17
    條定有明文，考其立法目的，在利用減刑之寬典，鼓勵運輸
    、販賣、吸用或持有毒品之行為人，供出毒品之來源，藉以
    擴大防制毒品之成效，使煙毒易於斷絕。故凡觸犯該條所列
    舉之罪者，據實指陳其毒品由來之人或地，並因而破案查獲
    者，即符合該條得減輕其刑之規定。本件被告丙○○、乙○
    於97年5月21日為警查獲時，即已具體供述其等所販售之毒
    品海洛因係由綽號「肉粽」之丁○○所提供，其等曾經向丁○○購買高達9萬5 千元或10萬元之毒品海洛因，雙方係約
    定在臺中縣沙鹿鎮北勢國中附近交易等語（見97年度偵字第
    12473號卷第11頁至第12頁、第15頁至第16頁，97年度偵字
    第12474號卷第14頁至第15頁），檢察官乃據以循線查獲丁○○，並以丁○○涉有販賣毒品罪嫌，自動檢舉簽分偵辦，
    此有檢察官之簽呈影本在卷可參（見97年度偵字第12473 號
    卷第31頁），並經本院向臺灣臺中地方法院檢察署函查明確
    ，有該署97年12月11日中檢輝調97他3234字第145874號函文
    在卷可稽（見本院卷宗第88頁），則被告丙○○、乙○就其
    等所販售之毒品海洛因供出其來源為犯嫌丁○○，並使偵查
    機關因而查悉破獲犯嫌丁○○販賣第一級毒品予被告丙○○
    、乙○之犯行，被告2人所為與前開法條減刑之要件相符，
    應予減輕其刑。被告2人上開刑之加減，依刑法第71條第1項
    之規定就併科罰金部分先加後減，就法定刑為死刑、無期徒
    刑部分則予減輕其刑。
  (六)按販賣第一級毒品罪之法定刑為死刑或無期徒刑，然同為販
    賣第一級毒品之人，其原因動機不一，犯罪情節未必盡同，
    或有大盤毒梟者，亦有中、小盤之分，甚或僅止於吸毒者友
    儕間為求互通有無之有償轉讓者亦有之，其販賣行為所造成
    危害社會之程度自屬有異，法律科處此類犯罪，所設之法定
    最低本刑卻同為「死刑或無期徒刑」，不可謂不重。於此情
    形，倘依其情狀處以較輕之徒刑，即足以懲儆，並可達防衛
    社會之目的者，自非不可依客觀之犯行與主觀之惡性二者加
    以考量其情狀，是否有可憫恕之處，適用刑法第59條之規定
    酌量減輕其刑，期使個案裁判之量刑，能斟酌至當，符合比
    例原則。本件被告2人販賣第一級毒品，次數不多，得款金
    額亦不多 ，顯見其販賣之數量及獲取之利益均非龐大，尚
    非惡性極重之大毒梟，倘予以宣告法定最低度刑期無期徒刑
    仍嫌過重，難謂符合罪刑相當性及比例原則，更無從與大毒
    梟之惡行有所區隔，客觀上足以引起一般之同情，其犯罪情
    狀尚有可憫之處，爰依刑法第59條規定，酌量減輕其刑（就
    併科罰金部分先加後遞減之，就法定刑為死刑、無期徒刑部
    分則遞予減輕其刑）。
二、原審予以論罪科刑，固非無見，惟被告2人所為如附表一至
    八所示販賣第一級毒品犯行，犯意各別，行為互殊，應予分
    論併罰，已見前述，原審卻論以實質上一罪之集合犯，自有
    未合，檢察官上訴意旨加以指摘，為有理由；至被告2人提
    起上訴指摘原判決量刑太重云云，並無理由。而原審判決既
    有上開可議之處，應由本院將原審判決予以撤銷改判。茲說
    明對被告等科刑之理由如下：
  (一)主刑部分：本院審酌被告丙○○、乙○明知第一級毒品不僅
    殘害施用者自身健康，因施用毒品而散盡家財、連累家人，
    或為購買毒品鋌而走險者，更不可勝計，竟為謀個人私利，
    販賣毒品，危害社會甚鉅，又考量其等犯罪之手段、素行、
    販賣毒品之期間、次數、所得之利益及犯後坦承犯行，態度
    良好暨本案共同犯罪角色，其中被告丙○○分工情節較重、
    乙○分工情節較輕等一切情狀，量處如主文第2項所示之刑
    ，並定其應執行刑，以示懲儆。
  (二)從刑之諭知：按共同正犯因相互間利用他人之行為，以遂行
    其犯意之實現，本於責任共同之原則，有關沒收部分，對於
    共犯間供犯罪所用之物，自均應為沒收之諭知。又毒品危害
    防制條例第19條第1項固規定「犯第四條至第九條、第十二
    條、第十三條或第十四條第一項、第二項之罪者，其供犯罪
    所用或因犯罪所得之財物，均沒收之，如全部或一部不能沒
    收時，追徵其價額或以其財產抵償之」。但共同正犯之犯罪
    所得為新台幣時，因係合併計算，且於全部或一部不能沒收
    時，以其財產抵償之，為避免執行時發生重複沒收、抵償之
    情形，故各共同正犯之間係採連帶沒收主義，於裁判時僅諭
    知連帶沒收，不得就全體共同正犯之總所得對各該共同正犯
    分別重複諭知沒收；此與罰金刑應分別諭知、分別執行者不
    同（最高法院95年度台上字第925號、94年度台上字第7421
    號判決要旨參照）。茲說明本案從刑之諭知如下：
  (1)扣案如附表九編號1所示之物，係被告乙○所有供其等共同
    為如附表一至八所示販賣第一級毒品犯罪所用之物；又如附
    表九編號2、3、4所示之行動電話（含SIM卡），係分別供被
    告等共同為如附表一至八所示販賣第一級毒品犯罪所用之物
    ，而依卷附之台灣大哥大資料查詢、和信電訊股份有限公司
    及遠傳電信股份有限公司之傳真資料所載，該SIM卡分別為
    預付卡或易付卡，登記名義人分別為許文堂、CHARAUNIVSEW
    及蔡銘昇（見原審卷第166頁至第170頁），雖被告丙○○非
    申辦人，惟行動電話之SIM卡，係電信公司交予客戶使用，
    該門號期滿或退租時，電信公司僅須將原SIM卡設定之資料
    由該公司之行動電話系統中消除，並非客戶所借用，亦無回
    收之機制，此為公眾週知之現今交易常態，則依現今交易常
    態，該行動電話SIM卡既為預付卡或易付卡，已由被告丙○○向不詳姓名之人購買而取得其所有權，均應依毒品危害防
    制條例第19條第1項規定，宣告沒收。
  (2)按毒品危害防制條例第19條第1項規定，犯販賣毒品罪者，
    其供犯罪所用及犯罪所得之財物均沒收之，係採義務沒收主
    義。故販賣毒品所得之對價，不問其中成本若干，利潤多少
    ，均應全部諭知沒收，貫徹政府查禁煙毒之決心，以符立法
    本旨（最高法院91年度台上字第2419號判決意旨參照）。被
    告丙○○、乙○因販賣第一級毒品所得各如附表一至八所示
    ，均未扣案，均應依毒品危害防制條例第19條第1項規定，
    宣告連帶沒收，如全部或一部不能沒收時，以被告丙○○、
    乙○之財產連帶抵償之。
四、另扣案如附表十所示物品，其中編號1所示被告乙○、丙○○所有供其等施用海洛因與甲基安非他命用之注射針筒15支
    、橡皮管1條、玻璃球吸食器5支、奶瓶吸食器1支，及扣案
    之毒品海洛因2包（合計驗餘淨重2.09公克，空包裝袋重0.8
    2公克）、毒品甲基安非他命1包（毛重0.55公克），固為被
    告等所有之物，惟本院查無證據證明該扣案物係供本件販賣
    第一級毒品犯罪之用，又被告等施用第一級毒品犯行，均經
    檢察官提起公訴，分別由原審法院以97年度訴字第3031 號
    判處應執行有期徒刑2年1月、97年度訴字第2600號判處應執
    行刑為有期徒刑1年2月確定，已分別對此部分扣案物品諭知
    沒收或銷燬，尚無從於本案併宣告沒收；又其中編號2所示
    行動電話，均查無證據證明係供本件販賣第一級毒品犯罪之
    用，與本件販賣毒品犯行無關連；其中編號3所示現金3萬2
    千元，係被告丙○○向中國信託商業銀行借貸，預備償還信
    用卡債務之用，業經被告丙○○、乙○於原審供述綦詳（見
    原審卷第42頁至第43頁），均無從於本案併宣告沒收，附此
    敘明。
據上論斷，應依刑事訴訟法第369條第1項前段、第364條、第299
條第1項前段，毒品危害防制條例第4條第1項、第17條、第19條
第1項，刑法第11條、第28條、第47第1項、第59條、第51條第5
款，判決如主文。
本案經檢察官甲○○到庭執行職務。
中    華    民    國    98    年    3     月    19    日
            刑事第七庭    審判長法  官  林  榮  龍
                                法  官  張  惠  立
                                法  官  鄭  永  玉
以上正本證明與原本無異。
如不服本判決應於收受送達後十日內向本院提出上訴書狀，其未
敘述上訴理由者，並得於提起上訴後十日內向本院補提理由書狀
（均須按他造當事人之人數附繕本）「切勿逕送上級法院」。
                                書記官    瑞  芳
中    華    民    國    98    年    3     月    19    日
附錄論罪科刑法條
毒品危害防制條例第四條第一項
製造、運輸、販賣第一級毒品者，處死刑或無期徒刑；處無期徒
刑者，得併科新臺幣一千萬元以下罰金。
┌─────────────────────────────────────────┐
│【附表一】  交易對象：庚○○                                                      │
├─────┬────┬──────┬──────┬────┬───────────┤
│交易時間  │  次數  │  交易地點  │  交易物品  │金額及數│交  易  方  式        │
│          │        │            │            │量      │                      │
├─────┼────┼──────┼──────┼────┼───────────┤
│97年03月20│  1次   │臺中縣沙鹿鎮│第一級毒品海│1小包新 │庚○○以門號0000000000│
│日上午07時│        │國中附近    │洛因        │臺幣1000│號行動電話撥打被告廖晉│
│22分許    │        │            │            │元之價量│毅、乙○所持用之      │
│          │        │            │            │（詳細重│0000000000號行動電話聯│
│          │        │            │            │量不詳）│繫毒品事宜，約定交易之│
│          │        │            │            │        │時間、地點及價量後，由│
│          │        │            │            │        │被告等依約前往約定地點│
│          │        │            │            │        │交付毒品，並收取交易毒│
│          │        │            │            │        │品之價金。            │
├─────┴────┴──────┴──────┴────┴───────────┤
│丙○○、乙○此部分犯罪所得總計：新臺幣1000元                                      │
├─────────────────────────────────────────┤
│【科刑】                                                                          │
│丙○○共同販賣第一級毒品，累犯，處有期徒刑玖年。扣案如附表九編號1、3所示之物沒收之│
│；販賣第一級毒品所得新臺幣壹仟元連帶沒收，如全部或一部不能沒收時，以丙○○、乙○之│
│財產連帶抵償之。                                                                  │
│乙○共同販賣第一級毒品，累犯，處有期徒刑捌年陸月。扣案如附表九編號1、3所示之物沒收│
│之；販賣第一級毒品所得新臺幣壹仟元連帶沒收，如全部或一部不能沒收時，以丙○○、乙○│
│之財產連帶抵償之。                                                                │
└─────────────────────────────────────────┘
┌─────────────────────────────────────────┐
│【附表二】  交易對象：庚○○                                                      │
├─────┬────┬──────┬──────┬────┬───────────┤
│交易時間  │  次數  │  交易地點  │  交易物品  │金額及數│交  易  方  式        │
│          │        │            │            │量      │                      │
├─────┼────┼──────┼──────┼────┼───────────┤
│97年04月11│  1次   │臺中縣沙鹿鎮│第一級毒品海│1小包新 │庚○○以門號0000000000│
│日中午12時│        │國中附近    │洛因        │臺幣1000│號行動電話撥打被告廖晉│
│16分許    │        │            │            │元之價量│毅、乙○所持用之      │
│          │        │            │            │（詳細重│0000000000號行動電話聯│
│          │        │            │            │量不詳）│繫毒品事宜，約定交易之│
│          │        │            │            │        │時間、地點及價量後，由│
│          │        │            │            │        │被告等依約前往約定地點│
│          │        │            │            │        │交付毒品，並收取交易毒│
│          │        │            │            │        │品之價金。            │
├─────┴────┴──────┴──────┴────┴───────────┤
│丙○○、乙○此部分犯罪所得總計：新臺幣1000元                                      │
├─────────────────────────────────────────┤
│【科刑】                                                                          │
│丙○○共同販賣第一級毒品，累犯，處有期徒刑玖年。扣案如附表九編號1、2所示之物沒收之│
│；販賣第一級毒品所得新臺幣壹仟元連帶沒收，如全部或一部不能沒收時，以丙○○、乙○之│
│財產連帶抵償之。                                                                  │
│乙○共同販賣第一級毒品，累犯，處有期徒刑捌年陸月。扣案如附表九編號1、2所示之物沒收│
│之；販賣第一級毒品所得新臺幣壹仟元連帶沒收，如全部或一部不能沒收時，以丙○○、乙○│
│之財產連帶抵償之。                                                                │
└─────────────────────────────────────────┘
┌─────────────────────────────────────────┐
│【附表三】交易對象：辛○○                                                        │
├─────┬────┬──────┬──────┬────┬───────────┤
│交易時間  │  次數  │  交易地點  │  交易物品  │金額及數│交  易  方  式        │
│          │        │            │            │量      │                      │
├─────┼────┼──────┼──────┼────┼───────────┤
│97年04月11│  1次   │臺中縣沙鹿鎮│第一級毒品海│1小包新 │辛○○以門號0000000000│
│日18時04分│        │自由路與鎮南│洛因        │臺幣2000│號行動電話撥打被告廖晉│
│許（起訴書│        │路交叉路口附│            │元之價量│毅、乙○所持用之      │
│誤為當日18│        │近          │            │（詳細重│0000000000號行動電話聯│
│時29分許）│        │            │            │量不詳）│繫毒品事宜，約定交易之│
│          │        │            │            │        │時間、地點及價量後，由│
│          │        │            │            │        │被告等依約前往約定地點│
│          │        │            │            │        │交付毒品，並收取交易毒│
│          │        │            │            │        │品之價金。            │
├─────┴────┴──────┴──────┴────┴───────────┤
│丙○○、乙○此部分犯罪所得總計：新臺幣2000元                                      │
├─────────────────────────────────────────┤
│【科刑】                                                                          │
│丙○○共同販賣第一級毒品，累犯，處有期徒刑玖年。扣案如附表九編號1、3所示之物沒收之│
│；販賣第一級毒品所得新臺幣貳仟元連帶沒收，如全部或一部不能沒收時，以丙○○、乙○之│
│財產連帶抵償之。                                                                  │
│乙○共同販賣第一級毒品，累犯，處有期徒刑捌年陸月。扣案如附表九編號1、3所示之物沒收│
│之；販賣第一級毒品所得新臺幣貳仟元連帶沒收，如全部或一部不能沒收時，以丙○○、乙○│
│之財產連帶抵償之。                                                                │
└─────────────────────────────────────────┘
┌─────────────────────────────────────────┐
│【附表四】交易對象：己○○                                                        │
├─────┬────┬──────┬──────┬────┬───────────┤
│交易時間  │  次數  │  交易地點  │  交易物品  │金額及數│交  易  方  式        │
│          │        │            │            │量      │                      │
├─────┼────┼──────┼──────┼────┼───────────┤
│97年04月23│  1次   │臺中縣沙鹿鎮│第一級毒品海│1小包新 │己○○以門號0000000000│
│日16時41分│        │北勢國中附近│洛因        │臺幣4000│號行動電話撥打被告廖晉│
│許        │        │            │            │元之價量│毅、乙○所持用之      │
│          │        │            │            │（詳細重│0000000000號行動電話聯│
│          │        │            │            │量不詳）│繫毒品事宜，約定交易之│
│          │        │            │            │        │時間、地點及價量後，由│
│          │        │            │            │        │被告等依約前往約定地點│
│          │        │            │            │        │交付毒品，並收取交易毒│
│          │        │            │            │        │品之價金。            │
├─────┴────┴──────┴──────┴────┴───────────┤
│丙○○、乙○此部分犯罪所得總計：新臺幣4000元                                      │
├─────────────────────────────────────────┤
│【科刑】                                                                          │
│丙○○共同販賣第一級毒品，累犯，處有期徒刑玖年。扣案如附表九編號1、4所示之物沒收之│
│；販賣第一級毒品所得新臺幣肆仟元連帶沒收，如全部或一部不能沒收時，以丙○○、乙○之│
│財產連帶抵償之。                                                                  │
│乙○共同販賣第一級毒品，累犯，處有期徒刑捌年陸月。扣案如附表九編號1、4所示之物沒收│
│之；販賣第一級毒品所得新臺幣肆仟元連帶沒收，如全部或一部不能沒收時，以丙○○、乙○│
│之財產連帶抵償之。                                                                │
└─────────────────────────────────────────┘
┌─────────────────────────────────────────┐
│【附表五】交易對象：辛○○                                                        │
├─────┬────┬──────┬──────┬────┬───────────┤
│交易時間  │  次數  │  交易地點  │  交易物品  │金額及數│交  易  方  式        │
│          │        │            │            │量      │                      │
├─────┼────┼──────┼──────┼────┼───────────┤
│97年04月25│  1次   │臺中縣沙鹿鎮│第一級毒品海│1小包新 │辛○○以門號0000000000│
│日20時03分│        │自由路與鎮南│洛因        │臺幣1500│號行動電話撥打被告廖晉│
│許（起訴書│        │路交叉路口附│            │元之價量│毅、乙○所持用之      │
│誤為當日18│        │近          │            │（詳細重│0000000000號行動電話聯│
│時29分許）│        │            │            │量不詳）│繫毒品事宜，約定交易之│
│          │        │            │            │        │時間、地點及價量後，由│
│          │        │            │            │        │被告等依約前往約定地點│
│          │        │            │            │        │交付毒品，並收取交易毒│
│          │        │            │            │        │品之價金。            │
├─────┴────┴──────┴──────┴────┴───────────┤
│丙○○、乙○此部分犯罪所得總計：新臺幣1500元                                      │
├─────────────────────────────────────────┤
│【科刑】                                                                          │
│丙○○共同販賣第一級毒品，累犯，處有期徒刑玖年。扣案如附表九編號1、4所示之物沒收之│
│；販賣第一級毒品所得新臺幣壹仟伍佰元連帶沒收，如全部或一部不能沒收時，以丙○○、曾│
│儉之財產連帶抵償之。                                                              │
│乙○共同販賣第一級毒品，累犯，處有期徒刑捌年陸月。扣案如附表九編號1、4所示之物沒收│
│之；販賣第一級毒品所得新臺幣壹仟伍佰元連帶沒收，如全部或一部不能沒收時，以丙○○、│
│乙○之財產連帶抵償之。                                                            │
└─────────────────────────────────────────┘
┌─────────────────────────────────────────┐
│【附表六】交易對象：陳江郁                                                        │
├─────┬────┬──────┬──────┬────┬───────────┤
│交易時間  │  次數  │  交易地點  │  交易物品  │金額及數│交  易  方  式        │
│          │        │            │            │量      │                      │
├─────┼────┼──────┼──────┼────┼───────────┤
│97年04月29│  1次   │臺中縣沙鹿鎮│第一級毒品海│1小包新 │陳江郁以門號0000000000│
│日上午09時│        │北勢國中附近│洛因        │臺幣3000│號行動電話撥打被告廖晉│
│25分許    │        │            │            │元之價量│毅、乙○所持用之      │
│          │        │            │            │（詳細重│0000000000號行動電話聯│
│          │        │            │            │量不詳）│繫毒品事宜，約定交易之│
│          │        │            │            │        │時間、地點及價量後，由│
│          │        │            │            │        │被告等依約前往約定地點│
│          │        │            │            │        │交付毒品，並收取交易毒│
│          │        │            │            │        │品之價金。            │
├─────┴────┴──────┴──────┴────┴───────────┤
│丙○○、乙○此部分犯罪所得總計：新臺幣3000元                                      │
├─────────────────────────────────────────┤
│【科刑】                                                                          │
│丙○○共同販賣第一級毒品，累犯，處有期徒刑玖年。扣案如附表九編號1、4所示之物沒收之│
│；販賣第一級毒品所得新臺幣參仟元連帶沒收，如全部或一部不能沒收時，以丙○○、乙○之│
│財產連帶抵償之。                                                                  │
│乙○共同販賣第一級毒品，累犯，處有期徒刑捌年陸月。扣案如附表九編號1、4所示之物沒收│
│之；販賣第一級毒品所得新臺幣參仟元連帶沒收，如全部或一部不能沒收時，以丙○○、乙○│
│之財產連帶抵償之。                                                                │
└─────────────────────────────────────────┘
┌─────────────────────────────────────────┐
│【附表七】交易對象：陳江郁                                                        │
├─────┬────┬──────┬──────┬────┬───────────┤
│交易時間  │  次數  │  交易地點  │  交易物品  │金額及數│交  易  方  式        │
│          │        │            │            │量      │                      │
├─────┼────┼──────┼──────┼────┼───────────┤
│97年04月30│  1次   │臺中縣沙鹿鎮│第一級毒品海│1小包新 │陳江郁以門號0000000000│
│日09時49分│        │北勢國中附近│洛因        │臺幣3000│號行動電話撥打被告廖晉│
│許        │        │            │            │元之價量│毅、乙○所持用之      │
│          │        │            │            │（詳細重│0000000000號行動電話聯│
│          │        │            │            │量不詳）│繫毒品事宜，約定交易之│
│          │        │            │            │        │時間、地點及價量後，由│
│          │        │            │            │        │被告等依約前往約定地點│
│          │        │            │            │        │交付毒品，並收取交易毒│
│          │        │            │            │        │品之價金。            │
├─────┴────┴──────┴──────┴────┴───────────┤
│丙○○、乙○此部分犯罪所得總計：新臺幣3000元                                      │
├─────────────────────────────────────────┤
│【科刑】                                                                          │
│丙○○共同販賣第一級毒品，累犯，處有期徒刑玖年。扣案如附表九編號1、4所示之物沒收之│
│；販賣第一級毒品所得新臺幣參仟元連帶沒收，如全部或一部不能沒收時，以丙○○、乙○之│
│財產連帶抵償之。                                                                  │
│乙○共同販賣第一級毒品，累犯，處有期徒刑捌年陸月。扣案如附表九編號1、4所示之物沒收│
│之；販賣第一級毒品所得新臺幣參仟元連帶沒收，如全部或一部不能沒收時，以丙○○、乙○│
│之財產連帶抵償之。                                                                │
└─────────────────────────────────────────┘
┌─────────────────────────────────────────┐
│【附表八】交易對象：己○○                                                        │
├─────┬────┬──────┬──────┬────┬───────────┤
│交易時間  │  次數  │  交易地點  │  交易物品  │金額及數│交  易  方  式        │
│          │        │            │            │量      │                      │
├─────┼────┼──────┼──────┼────┼───────────┤
│97年05月14│  1次   │臺中縣沙鹿鎮│第一級毒品海│1小包新 │己○○以門號0000000000│
│日12時17分│        │北勢國中附近│洛因        │臺幣3500│號行動電話撥打被告廖晉│
│許        │        │            │            │元之價量│毅、乙○所持用之      │
│          │        │            │            │（詳細重│0000000000號行動電話聯│
│          │        │            │            │量不詳）│繫毒品事宜，約定交易之│
│          │        │            │            │        │時間、地點及價量後，由│
│          │        │            │            │        │被告等依約前往約定地點│
│          │        │            │            │        │交付毒品，並收取交易毒│
│          │        │            │            │        │品之價金。            │
├─────┴────┴──────┴──────┴────┴───────────┤
│丙○○、乙○此部分犯罪所得總計：新臺幣3500元                                      │
├─────────────────────────────────────────┤
│【科刑】                                                                          │
│丙○○共同販賣第一級毒品，累犯，處有期徒刑玖年。扣案如附表九編號1、4所示之物沒收之│
│；販賣第一級毒品所得新臺幣參仟伍佰元連帶沒收，如全部或一部不能沒收時，以丙○○、曾│
│儉之財產連帶抵償之。                                                              │
│乙○共同販賣第一級毒品，累犯，處有期徒刑捌年陸月。扣案如附表九編號1、4所示之物沒收│
│之；販賣第一級毒品所得新臺幣參仟伍佰元連帶沒收，如全部或一部不能沒收時，以丙○○、│
│乙○之財產連帶抵償之。                                                            │
└─────────────────────────────────────────┘
 附表九：
┌──┬─────────────────────┬────────────────┐
│編號│扣案物品名稱及數量                        │沒收之諭知及法律依據            │
├──┼─────────────────────┼────────────────┤
│1   │分裝棒壹支、分裝袋拾包                    │沒收之（依毒品危害防制條例第19  │
│    │                                          │條第1項規定）。                 │
├──┼─────────────────────┼────────────────┤
│2   │行動電話壹支（內含門號0000000000號SIM卡1枚│沒收之（依毒品危害防制條例第19  │
│    │）                                        │條第1項規定）                   │
├──┼─────────────────────┼────────────────┤
│3   │行動電話壹支（內含門號0000000000號SIM卡1枚│沒收之（依毒品危害防制條例第19  │
│    │）                                        │條第1項規定）                   │
│    │                                          │                                │
├──┼─────────────────────┼────────────────┤
│4   │行動電話參支（內含門號0000000000號SIM卡1枚│沒收之（依毒品危害防制條例第19  │
│    │）                                        │條第1項規定）                   │
└──┴─────────────────────┴────────────────┘
 附表十：
┌──┬─────────────────────┬────────────────┐
│編號│扣案物品名稱及數量                        │備                          註  │
├──┼─────────────────────┼────────────────┤
│1   │毒品海洛因2包（合計驗餘淨重2.09公克，空包 │供被告乙○、丙○○施用毒品之用，│
│    │裝袋重0.82公克）、毒品甲基安非他命1包（毛 │與本案並無關聯，不為沒收之諭知。│
│    │重0.55公克），及乙○、丙○○所有供其等施用│                                │
│    │海洛因與甲基安非他命用之注射針筒15支、橡皮│                                │
│    │管1條、玻璃球吸食器5支、奶瓶吸食器1支。   │                                │
├──┼─────────────────────┼────────────────┤
│2   │行動電話機具8支（其中3支含門號0000000000號│供被告丙○○、乙○平日聯繫之用，│
│    │、0000000000號、0000000000號SIM卡）。     │與本案並無關聯，不為沒收之諭知。│
├──┼─────────────────────┼────────────────┤
│3   │現金新臺幣3萬2千元                        │係被告丙○○向中國信託商業銀行借│
│    │                                          │貸，預備償還信用卡債務之用，與本│
│    │                                          │案並無關聯，不為沒收之諭知。    │
└──┴─────────────────────┴────────────────┘


司法院資訊處製作；財團法人民間司法改革基金會備份。
